臺灣高等法院高雄分院刑事判決　　　110年度交上易字第121號
上　訴　人　臺灣澎湖地方檢察署檢察官
被　　　告　薛以文


上列上訴人因過失傷害案件，不服臺灣澎湖地方法院110 年度交
易字第24號，中華民國110 年8 月30日第一審判決（聲請簡易判
決處刑案號：臺灣澎湖地方檢察署110 年度偵字第58號），提起
上訴，本院判決如下：
    主  文
上訴駁回。
    理  由
一、聲請簡易判決處刑意旨略以：薛以文於民國109 年2 月10日
    14時20分許，駕駛車牌號碼000-0000號自用小貨車，沿澎湖
    縣馬公市新生路由東往西方向，行至新生路與水源路交岔路
    口前，見同向前方有林Ｏ豹騎乘車牌號碼000-000 號普通重
    型機車而欲超車並右轉時，本應注意行經行車管制號誌交岔
    路口，應注意車前狀況，且後方車超越時，應顯示左方向燈
    並於前車左側保持半公尺以上之間隔超過，行至安全距離後
    ，再顯示右方向燈駛入原行路線，而依當時之天候晴、日間
    自然光線、視距良好、柏油路面乾燥無缺陷且號誌正常等情
    形，並無不能注意之情形，竟疏未與前車保持安全間隔並未
    顯示方向燈，即貿然欲自左後方超車，兩車遂發生擦撞，致
    林Ｏ豹受有頭部外傷併創傷性左側頂葉腦內出血，左側肋骨
    骨折、臉部及四肢多處擦挫傷等傷害，因認被告薛以文涉有
    刑法第284 條前段之過失傷害罪嫌。
二、按告訴乃論之罪，告訴人於第一審辯論終結前，得撤回其告
    訴；又告訴經撤回者，應諭知不受理之判決；又不受理判決
    ，得不經言詞辯論為之，刑事訴訟法第238 條第1 項、第30
    3 條第3 款及第307 條分別定有明文。
三、經查：被告因過失傷害案件，經檢察官聲請簡易判決處刑，
    認被告涉犯刑法第284 條前段之過失傷害罪，依同法第287
    條規定，須告訴乃論。茲被告於110 年8 月9 日於原審與告
    訴人林Ｏ豹達成和解，並經告訴人於110 年8 月10日具狀撤
    回告訴，有原審法院110 年度馬交簡附民字第9 號和解筆錄
    及告訴人之刑事撤回告訴狀在卷可稽（見原審交易卷第61至
    63頁），揆諸前揭說明，本件依法自應為不受理判決。因此
    ，原審以被告之過失傷害案件，業經告訴人撤回告訴為由，
    改按通常訴訟程序審理，依刑事訴訟法第303 條第3 款規定
    ，不經言詞辯論，諭知不受理判決，核與法律規定相符。從
    而，檢察官上訴意旨，以被告事後未依上開和解條件履行給
    付為由，指摘原判決諭知公訴不受理為不當，經核並無理由
    ，其上訴應予駁回，並不經言詞辯論為之。
據上論結，應依刑事訴訟法第368 條、第372 條，判決如主文。
本案經檢察官林季瑩聲請簡易判決處刑暨提起上訴。
中    華    民    國  110     年    10    月    20    日
                  刑事第五庭    審判長法  官  簡志瑩
                                      法  官  陳美燕
                                      法  官  唐照明
以上正本證明與原本無異。
不得再上訴。
中    華    民    國  110     年    10    月    20    日
                                      書記官  梁雅華